臺灣高等法院臺中分院民事裁定　　　　　100年度抗字第447號
抗　告　人　林吉平
相　對　人　保證責任彰化縣鹿港信用合作社
法定代理人　施輝雄
上列抗告人因與相對人間聲請假扣押事件，對於中華民國100年6
月29日臺灣彰化地方法院100年度裁全字第635號裁定提起抗告，
本院裁定如下：
    主      文
抗告駁回。
抗告費用由抗告人負擔。
    理      由
一、本件相對人於原法院對抗告人聲請假扣押，經原法院裁定准
    相對人供新台幣（下同）350萬元之擔保後，得就抗告人之
    財產在1,050萬元之範圍內予以假扣押，抗告人不服，提起
    本件抗告，惟抗告人並未表明其抗告理由。經本院於民國10
    0年10月11日以100中分鎮民增決100抗447字第12693號函通
    知其於7日內陳述意見，抗告人於100年10月13日收受該函文
    ，然逾期未補正，此有本院訴狀查詢表附卷可稽。嗣本院即
    依民事訴訟法第495條之1第1項準用第444條之1第4項規定，
    於100年11月2日以100中分鎮民增決100抗447字第13715號函
    通知抗告人於7日內以書狀說明其理由，然抗告人仍未遵期
    提出抗告理由書或以書狀說明理由，故本院即得準用民事訴
    訟法第444條之1第5項規定，於裁定時斟酌全意旨而為不利
    於抗告人之論斷。
二、相對人則陳述：第三人柯建華於97年4月25日邀同抗告人為
    連帶保證人，向相對人借款新台幣（下同）1,050萬元，約
    定於117年4月25日清償。惟柯建華自100年3月26日起即未依
    約繳納利息，屢經催討，均無結果，迄尚欠1,050萬元及利
    息、違約金未清償。抗告人為本件借款之連帶保證人，依約
    自應負連帶償還責任。又上開借款雖經借款人提供擔保品設
    定抵押以為擔保，然經相對人評估其擔保品現值已不足清償
    借款總額，且擔保品所有權也已移轉過戶予他人，足見本件
    借款債務人為逃避債務清償責任，已表現出脫產意圖，若不
    對債務人之財產實施假扣押，而任其自由處分，則相對人之
    債權必有日後不能強制執行或難以執行之虞，致遭受損失，
    故為保全將來執行起見，相對人願提供擔保聲請法院裁定准
    為假扣押。而經原法院裁定准許後，相對人並已聲請執行法
    院對債務人之財產實施假扣押強制執行，故相對人依法行使
    權利，尚無不妥等情。
三、按債權人聲請假扣押，就其請求及假扣押之原因，應釋明之
    。前項釋明如有不足，而債權人陳明願供擔保或法院認為適
    當者，法院得定相當之擔保，命供擔保後為假扣押，民事訴
    訟法第526條第1項、第2項定有明文。查相對人主張其對抗
    告人有連帶保證債權，而向原法院聲請對抗告人之財產為假
    扣押，經原法院裁定准許相對人供擔保350萬元後，得就抗
    告人之財產在1,050萬元之範圍內予以假扣押。抗告人固不
    服原裁定，提起本件抗告，然僅泛稱原裁定應予廢棄，惟未
    表明抗告理由，指摘原裁定有何不當。經本院先後定期命抗
    告人陳述意見或以書狀說明理由，然抗告人逾期均未補正，
    此有訴狀查詢表附卷可稽。是揆諸首開說明，本院爰斟酌全
    意旨，認抗告人之抗告顯無理由，應予駁回。
四、綜上所述，原法院所為准許相對人供擔保後而為假扣押之裁
    定，於法尚無不合。抗告人指摘原裁定不當，求予廢棄，非
    有理由，應駁回其抗告。
五、據上論結，依民事訴訟法第495條之1第1項、第449條第1項
    、第95條、第78條，裁定如主文。
中    華    民    國   100    年    11    月    21    日
                 民事第四庭    審判長法  官  陳蘇宗
                                     法  官  張浴美
                                     法  官  吳美蒼
以上正本係照原本作成。
再為抗告應以適用法規顯有錯誤為理由。
如提起再抗告者應於裁定送達後10日內向本院提出抗告理由狀（
須按照他造人數附具繕本）並繳納抗告裁判費新臺幣1,000元，
同時委任律師或具有律師資格之關係人為代理人。
                                     書記官  高麗玲
中    華    民    國   100    年    11    月    24    日
                                                      Ｓ